# 求助陈版，非同一控制下企业合并抵消分录方面的问题

提问人：13660878939 时间：2020-03-08 08:05:26
陈版主，您好，我是一家事务所的审计员，从事审计工作近两年。之前一直关注您在论坛里的答疑解惑的帖子，很是受用，其中一些我已借鉴并运用到日常工作中去啦，借此机会对您表达下谢意。 今日有一问题，想请教下您。
非同一控制下企业合并 合并报表底稿中 要做“母公司长投与子公司所有者权益的抵消分录”，其中，借记投资收益，是为了避免母公司、子公司重复计算归属于母公司的收益，可以理解；那么贷方为何要记“提取盈余公积、向所有者或股东分配、未分配利润-年末“呢？

回答人：chenyiwei
这是模拟权益法进行合并抵销情况下的常见分录之一，你说的这笔抵销分录的目的是将子公司的净利润和利润分配与母公司确认的投资收益相抵，消除母公司的权益法核算和子公司自身净利润之间的重复确认；同时对非全资子公司确认少数股东损益。具体的原理和注意事项请参考CPA考试的相关书籍，以及合并报表准则应用指南中的相关说明和举例。